【裁判字號】    97,台上,6744
【裁判日期】    971225
【裁判案由】    偽造文書等罪
【裁判全文】
最高法院刑事判決            九十七年度台上字第六七四四號
上  訴  人  甲○○
上列上訴人因偽造文書等罪案件，不服台灣高等法院中華民國九
十七年十月九日第二審判決（九十七年度上訴字第二二七０號，
起訴案號：台灣基隆地方法院檢察署九十五年度偵字第五三七六
號），提起上訴，本院判決如下：
    主  文
上訴駁回。
    理  由
按刑事訴訟法第三百七十七條規定，上訴於第三審法院，非以判
決違背法令為理由，不得為之。是提起第三審上訴，應以原判決
違背法令為理由，係屬法定要件。如果上訴理由書狀並未依據卷
內訴訟資料，具體指摘原判決不適用何種法則或如何適用不當，
或所指摘原判決違法情事，顯與法律規定得為第三審上訴理由之
違法情形，不相適合時，均應認其上訴為違背法律上之程式，予
以駁回。又裁判上一罪案件之一部分得提起第三審上訴者，不得
上訴第三審部分，依審判不可分原則，第三審法院亦應併予審理
，但以得上訴部分之上訴合法為前提，如該上訴為不合法，第三
審法院既應從程序上予以駁回，而無從為實體上判決，對於不得
上訴部分自無從適用審判不可分原則，併為實體上審判。本件原
判決認定上訴人甲○○召集民間互助會，每月以假冒會員名義偽
填標單之方式，於長達一年半期間，先後十七次冒標互助會並收
取會款，總計騙得會款新台幣七百三十一萬餘元，其中第一至十
三次屬連續犯，第十四至十七次（於刑法修正施行、刪除連續犯
規定後所犯）則予分論併罰等情，因予維持第一審判決，依想像
競合犯之例，從一重論處上訴人連續行使偽造私文書（一罪）及
行使偽造私文書（四罪）罪刑（合併應執行有期徒刑二年），已
詳敘認定犯罪事實之依據及憑以認定之理由。從形式上觀察，原
判決並無違背法令之情形。就得上訴第三審之行使偽造私文書部
分，上訴意旨無視上訴人長期偽造標單冒標之事實，任意指摘原
審量刑裁量權之適法行使，又徒憑己見，謂上訴人所為第十四至
十七次犯行應論以接續犯一罪云云，據以指摘原判決有適用法則
不當之違法，均與法律規定得為第三審上訴理由之違法情形，不
相適合。此部分上訴違背法律上之程式，應予駁回。行使偽造私
文書部分既應從程序上駁回，對於屬刑事訴訟法第三百七十六條
第四款所列之罪、不得上訴第三審之詐欺部分，自無從適用審判
不可分原則，併予審理；此部分之上訴不合法，亦應駁回。
據上論結，應依刑事訴訟法第三百九十五條前段，判決如主文。
中    華    民    國  九十七  年   十二   月  二十五  日
                      最高法院刑事第十一庭
                          審判長法官  花  滿  堂
                                法官  黃  正  興
                                法官  陳  東  誥
                                法官  林  錦  芳
                                法官  洪  昌  宏
      本件正本證明與原本無異
                                      書  記  官
中    華    民    國  九十七  年   十二   月  二十九  日
                                                      Ｑ


司法院資訊處製作；財團法人民間司法改革基金會備份。
